臺灣新竹地方法院刑事宣示判決筆錄
110年度金訴字第385號
公  訴  人  臺灣新竹地方檢察署檢察官
被      告  劉品嬅


上列被告因違反洗錢防制法等案件，經檢察官提起公訴（110年
度偵字第9241號）後，聲請改依協商程序而為判決，本院於中華
民國111年1月4日上午9時30分在本院刑事第八庭法庭宣示判決，
出席職員如下：
                                          法  官  楊數盈
                                          書記官  陳采薇
                                          通  譯  黃雅婷
法官起立朗讀判決主文、犯罪事實要旨、處罰條文，及告以上訴
限制、期間並提出上訴狀之法院，且諭知記載其內容：
一、主  文：　　
　　劉品嬅幫助犯洗錢防制法第十四條第一項之洗錢罪，處有期
    徒刑貳月，併科罰金新臺幣壹萬元，罰金如易服勞役，以新
    臺幣壹仟元折算壹日。緩刑貳年，並應依附件之本院一一０
    年度刑移調字第一四三號調解筆錄內容履行。　
二、犯罪事實要旨：
　　劉品嬅依其社會生活之通常經驗與智識思慮，雖可預見將其
    所有金融帳戶之提款卡及晶片密碼提供非屬親故或互不相識
    之人使用，有遭他人利用作為財產犯罪所得財物匯入及提領
    工具之可能，並藉此達到掩飾詐欺犯罪所得去向之目的，使
    犯罪查緝更形困難，進而對該詐欺取財正犯所實行之詐欺取
    財及掩飾該詐欺犯罪所得去向之洗錢罪正犯行施以一定助力
    ，仍基於縱令他人以其所申辦之金融帳戶實行詐欺取財犯行
    、掩飾詐欺犯罪所得去向，亦均不違其本意之幫助犯意，於
    民國109年6月間，透過通訊軟體LINE與真實姓名年籍均不詳
    、暱稱「林先生招募組長Ⅱ(起訴書漏載『Ⅱ』，應予補充)」之
    人聯繫，因而獲悉出租1個金融機構帳戶，每期(5日)可獲取
    新臺幣(下同)2,500元報酬之訊息後，即於同年6月18日出租
    其所申設之國泰世華商業銀行股份有限公司帳號000-000000
    000000號帳戶(下稱國泰銀行帳戶)，並依指示以通訊軟體LI
    NE告知密碼及翻拍身分證照片後，於新竹縣○○鎮○○路0號之
    全家便利商店竹東致東門市寄送上開國泰銀行帳戶之提款卡
    予「林先生招募組長Ⅱ」指定之不詳詐欺集團成員收受，以
    此方式容任該詐欺集團使用上開國泰銀行帳戶遂行犯罪。嗣
    該詐欺集團成員取得上開國泰銀行帳戶資料後，即共同基於
    意圖為自己不法所有之詐欺取財，以及掩飾、隱匿特定犯罪
    所得去向、所在之犯意聯絡，於同年月21日15時52分前某時
    許撥打電話予胡佳詒，冒充網路購物賣場人員佯稱：因作業
    疏失致訂單有誤，需依指示操縱ATM確認云云，致胡佳詒誤
    信為真而陷於錯誤，於同日(帳務日期為109年6月22日)15時
    52分許匯款18,123元至上開國泰銀行帳戶，旋遭該詐騙集團
    成員提領一空。
三、處罰條文：
    刑法第30條第1項、洗錢防制法第2條第2款、第14條第1項、
    刑法第30條第1項、第339條第1項。　
四、附記事項：
　　被告劉品嬅提供上開國泰銀行帳戶之提款卡及密碼予「林先
    生招募組長Ⅱ」及其所屬詐欺集團成員以遂行詐欺取財及洗
    錢等犯行，綜觀卷內資料並無積極證據證明被告就此等犯行
    獲有報酬，無從認定有何犯罪所得，爰不予宣告沒收。又被
    告雖提供該國泰銀行帳戶之提款卡及密碼等資料，供詐欺集
    團成員使用匯入詐欺款項並提領，惟金融帳戶單獨存在尚不
    具刑法上之非難性，且上開帳戶資料可隨時停用或掛失補辦
    ，就沒收制度所欲達成遏止犯罪之目的並無任何助益，復參
    酌該國泰銀行帳戶已經列為警示帳戶，再遭被告或詐欺集團
    成員持以利用之可能性甚微，是認不具刑法上之重要性，而
    無宣告沒收之必要，爰依刑法第38條之2第2項之規定，亦不
    予宣告沒收。
五、協商判決除有刑事訴訟法第455條之4第1項第1款於本訊問程
    序終結前，被告撤銷協商合意或檢察官撤回協商聲請者；第
    2款被告協商之意思非出於自由意志者；第4款被告所犯之罪
    非第455條之2第1項所定得以協商判決者；第6款被告有其他
    較重之裁判上一罪之犯罪事實者；第7款法院認應諭知免刑
    或免訴、不受理者情形之一，及違反同條第2項「法院應於
    協商合意範圍內為判決；法院為協商判決所科之刑，以宣告
    緩刑或2年以下有期徒刑、拘役或罰金為限」之規定者外，
    檢察官與被告均不得上訴。
六、如有前項得上訴之情形，得自收受宣示判決筆錄送達之日起
    20日內，向本院提出上訴書狀，上訴於第二審法院。
本案經檢察官馮品捷提起公訴，檢察官劉正祥到庭執行職務。
中　　華　　民　　國　　111 　年　　1 　　月　　4 　　日
                  刑事第二庭    書記官    陳采薇　　　　　　　　　　　法　官  　楊數盈
以上正本證明與原本無異。
中　　華　　民　　國　　111 　年　　1 　　月　　4 　　日
                                書記官    陳采薇　　　　
附錄本案論罪科刑法條：　　　　　　　　　　　　
洗錢防制法第14條第1項
有第二條各款所列洗錢行為者，處7年以下有期徒刑，併科新臺
幣5百萬元以下罰金。
洗錢防制法第2條第2項
本法所稱洗錢，指下列行為：
二、掩飾或隱匿特定犯罪所得之本質、來源、去向、所在、所有
    權、處分權或其他權益者。
中華民國刑法第339條第1項
意圖為自己或第三人不法之所有，以詐術使人將本人或第三人之
物交付者，處5年以下有期徒刑、拘役或科或併科50萬元以下罰
金。
中華民國刑法第30條
幫助他人實行犯罪行為者，為幫助犯。雖他人不知幫助之情者，
亦同。
幫助犯之處罰，得按正犯之刑減輕之。
附件：　　
相對人(劉品嬅)願給付聲請人(胡佳詒)19,000元，給付方式為民國110年12月21日前給付7,000元，110年12月28日前給付12,000元，上開款項匯入聲請人指定之帳戶，如一期不按時履行，未到期部分視為全部到期。